臺灣高等法院臺中分院刑事判決　　　　　　民國九十三年度上訴字第一七五四號
　　上　訴　人　臺灣臺中地方法院檢察署檢察官
　　被　　　告　甲○○
右上訴人因被告毒品危害防制條例案件，不服臺灣臺中地方法院中華民國九十三年九
月二十九日第一審判決（民國九十三年度訴字第一三八０號，起訴案號：臺灣臺中地
方法院檢察署民國九十三年度毒偵字第一六六八號，併辦案號：同署民國九十三年度
毒偵字第三七九九），提起上訴，本院判決如左：
    主　　  文
原判決撤銷。
甲○○連續施用第一級毒品，處有期徒刑玖月。
　　事　　  實
一、甲○○曾有違反麻醉藥品管理條例前科，又於民國（下同）八十七年二月十二日
    ，因違反麻醉藥品管理條例案件，經本院判處有期徒刑八月確定，於八十七年六
    月五日執行完畢（不構成累犯）；復於八十八年間因施用第二級毒品安非他命，
    先後經臺灣彰化地方法院以八十八年度毒聲字第一００四號裁定及原法院以八十
    九年度毒聲字第一六六七號裁定送臺灣臺中看守所附設勒戒所觀察、勒戒，嗣均
    認無繼續施用毒品之傾向，經臺灣臺中地方法院檢察署檢察官於八十八年八月十
    三日、八十九年六月十五日分別以八十八年度偵緝字第八七六號、八十九年度毒
    偵緝字第二九八號為不起訴處分確定。又因施用第一級毒品海洛因及第二級毒品
    安非他命，經臺灣臺中地方法院檢察署檢察官以九十年度毒偵字第三０八三號起
    訴並送強制戒治，刑罰部分，經原法院於九十年八月二十日以九十年度訴字第一
    五七六號判決分別判處有期徒刑一年、六月，併定應執行刑為有期徒刑一年四月
    ，於九十二年一月二十四日入監執行，於九十三年四月五日假釋出獄（指揮書保
    護管束期滿執行完畢日期為九十三年四月二十七日，不構成累犯）；強制戒治部
    分，於九十年十一月十六日停止戒治付保護管束，於九十一年四月十六日撤銷停
    止戒治，於九十一年七月五日令入執行殘餘強制戒治期間，於九十二年一月二十
    四日強制戒治執行完畢。詎仍不知悔改，復於強制戒治執行完畢釋放後五年內，
    於九十三年四月二十一日上午十時許，在其友人臺中縣神岡鄉○○村○○路二三
    五巷一號家中，基於施用第一級毒品海洛因之概括犯意，以將少許第一級毒品海
    洛因粉末羼入香煙內再點火施用之方式，施用第一級毒品海洛因一次。嗣於九十
    三年四月二十二日上午十時三十分經通知到臺灣臺中地方法院檢察署報到採集尿
    液送驗，其結果呈現嗎啡陽性反應。
二、甲○○於九十三年六月二十日，在其台中縣神岡鄉○○村○○路三十六之七號住
    處，復承前揭施用第一級毒品之概括犯意，施用第一級毒品海洛因一次。
三、案經臺灣臺中地方法院檢察署檢察官主動檢舉偵查起訴及移送併辦。
    理 　　 由
一、右揭事實，業據被告甲○○於原審及本院審理時坦承不諱，而被告分別於九十三
    年四月二十二日、同年六月二十四日經通知到臺灣臺中地方法院檢察署及台中縣
    警察局豐原分局採集尿液送驗，其結果均呈現嗎啡陽性反應，此有中山醫學大學
    附設醫院藥物濫用檢測中心所出具之篩檢報告二紙及臺灣臺中地方法院檢察署受
    保護管束人（被告）尿液檢體監管記錄表（第三聯）一紙在卷足憑，被告之自白
    ，核與事實相符。另被告係經送強制戒治及送監執行有期徒刑後始因假釋付保護
    管束出監，其於假釋保護管束期間再施用第一級毒品之犯行，應係另行起意所犯
    無疑。又被告曾於八十八年間因施用第二級毒品安非他命案件，先後經臺灣彰化
    地方法院以八十八年度毒聲字第一００四號裁定及原法院以八十九年度毒聲字第
    一六六七號裁定送臺灣臺中看守所附設勒戒所觀察、勒戒後，均認無繼續施用毒
    品之傾向，由臺灣臺中地方法院檢察署檢察官於八十八年八月十三日、八十九年
    六月十五日分別以八十八年度偵緝字第八七六號、八十九年度毒偵緝字第二九八
    號為不起訴處分確定。又因施用第一級毒品海洛因、第二級毒品安非他命案件，
    經臺灣臺中地方法院檢察署檢察官以九十年度毒偵字第三０八三號起訴並送強制
    戒治，刑罰部分，經原法院於九十年八月二十日以九十年度訴字第一五七六號分
    別判處有期徒刑一年、六月，併定應執行刑為有期徒刑一年四月，於九十二年一
    月二十四日入監執行，於九十三年四月五日假釋出獄（指揮書保護管束期滿執行
    完畢日期為九十三年四月二十七日）；強制戒治部分，於九十年十一月十六日停
    止戒治付保護管束，於九十一年四月十六日撤銷停止戒治，於九十一年七月五日
    令入執行殘餘強制戒治期間，於九十二年一月二十四日強制戒治執行完畢，被告
    係於強制戒治執行完畢釋放後五年內，又施用第一級毒品，本件事證明確，被告
    施用第一級毒品海洛因之犯行，洵堪認定。
二、按海洛因係毒品危害防制條例所定之第一級毒品，不得非法施用。被告施用第一
    級毒品海洛因之行為，係犯毒品危害防制條例第十條第一項之施用第一級毒品罪
    。被告持有第一級毒品之低度行為，為其施用第一級毒品之高度行為所吸收，不
    另論罪。被告前後二次犯行，時間緊接，觸犯同一罪名，顯係基於概括之犯意，
    反覆為之，應依連續犯之例論以一罪，並依法加重其刑。原審對被告予以論罪科
    刑，固非無見，惟查被告於九十三年六月二十四日或回溯之三日內某時施用第一
    級毒品海洛因部分（即檢察官上訴部分），與本案具有連續犯之裁判上一罪關係
    ，原審未及審酌，即有未合，檢察官上訴意旨執此指摘原判決不當，為有理由，
    應由本院將原判決予以撤銷改判。爰審酌被告之素行（曾多次施用毒品遭查獲均
    未戒斷）、施用毒品係戕害自身健康、施用第一級毒品之次數僅二次、及其犯罪
    之動機、目的、所生危害及犯罪後坦承犯行態度尚屬良好等一切情狀，量處如主
    文第二項所示之刑。
三、據上論斷，應依刑事訴訟法第三百六十九條第一項前段、第三百六十四條、第二
    百九十九條第一項前段，毒品危害防制條例第十條第一項、第二十三條第二項，
    刑法第十一條前段、第五十六條，判決如主文。
本案經檢察官乙○○到庭執行職務。
中　　　華　　　民　　　國　　　九十三　 年　　  十二     月   二十一   日
                                    臺灣高等法院臺中分院刑事第十庭
                                       　 審判長法　官  林　照　明
                                             　 法　官  林　清　鈞
                                            　  法　官　吳　重　政
右正本證明與原本無異。
如不服本判決應於收受送達後十日內向本院提出上訴書狀，其未敘述上訴之理由者並
得於提起上訴後十日內向本院補提理由書（均須按他造當事人之人數附繕本）。
                                                書記官  劉  建  智
中　　　華　　　民　　　國　　　九十三　 年　　  十二     月   二十八   日
附錄：
毒品危害防制條例第十條第一項：
施用第一級毒品者，處六月以上五年以下有期徒刑。
        Ｉ
